【裁判字號】    97,整,5
【裁判日期】    980911
【裁判案由】    公司重整
【裁判全文】
臺灣臺北地方法院民事裁定        九十七年度整字第五、六號
異  議  人  大眾電信股份有限公司
法定代理人  甲○○
即  重整人  乙○○
            吳統雄
代  理  人  林政憲律師
            詹茗文律師
            吳絮琳律師
相  對  人  中國信託商業銀行股份有限公司
法定代理人  丙○○
上列當事人間因公司重整事件，對於申報重整債權異議，本院裁
定如下：
    主  文
相對人申報重整債權金額新台幣肆佰玖拾玖萬柒仟伍佰肆拾柒元
部分應予剔除。
    理  由
一、按對公司之債權，在重整裁定前成立者，為重整債權；其依
    法享有優先受償權者，為優先重整債權；其有抵押權、質權
    或留置權為擔保者，為有擔保重整債權；無此項擔保者，為
    無擔保重整債權；各該債權，非依重整程序，均不得行使權
    利。且重整債權人，應提出足資證明其權利存在之文件，向
    重整監督人申報。經申報者，其時效中斷；未經申報者，不
    得依重整程序受清償。公司法第二百九十六條、二百九十七
    條第一項定有明文。另按重整監督人，於權利申報期間屆滿
    後，應依其初步審查之結果，分別製作優先重整債權人、有
    擔保重整債權人、無擔保重整債權人及股東清冊，載明權利
    之性質、金額及表決權數額，於同法第二百八十九條第一項
    第二款期日之3日前，聲報法院及備置於適當處所，並公告
    其開始備置日期及處所，以供重整債權人、股東及其他利害
    關係人查閱（同法第二百九十八條第一項前段規定參照）。
    而法院審查重整債權及股東權之期日，重整監督人、重整人
    及公司負責人應到場備詢；重整債權人、股東及其他利害關
    係人，得到場陳述意見，又對於有異議之債權或股東權，由
    法院裁定之，亦係同法第二百九十九條所明定。
二、異議人之異議意旨略以：相對人雖申報債權新台幣（下同）
    四百九十九萬七千五百四十七元，然僅提出重整債權申報表
    ，於備註欄記載上開金額為預估暴險金額，而並未提出任何
    足資證明其權利存在之文件，重整監督人無從審認其上開債
    權是否存在，故相對人所申報之上開債權應予剔除等語。
三、經查，相對所申報之上開債權並無相關憑證以資佐證，依據
    上開法文之規定，異議人主張上開債權應予剔除，洵屬有據
    。又重整監督人審查結果亦認為該筆身申報債權應予剔除。
    是本院依據公司法第二百九十九條第二項規定為形式之審查
    結果，認異議人之異議為有理由，相對人所申報之上開債權
    金額應全數剔除，爰裁定如主文所示。
中    華    民    國  九十八  年    九   月    十一  日
                  民事第四庭    法  官  匡偉
以上正本係照原本作成
如對本裁定抗告須於裁定送達後十日內向本院提出抗告狀，並繳
納抗告費新臺幣一千元
中    華    民    國  九十八  年    九   月    十一  日
                                書記官  巫玉媛

司法院資訊處製作；財團法人民間司法改革基金會備份。
